【裁判字號】    97,保險,16
【裁判日期】    980708
【裁判案由】    給付保險金
【裁判全文】
臺灣臺北地方法院民事判決              97年度保險字第16號
原      告
（即被選定人） 甲○○
訴訟代理人     嚴  亮律師
被      告     紐西蘭商康健人壽保險股份有限公司台灣分公司
法定代理人     乙○○
訴訟代理人     吳光陸律師
上列當事人間請求給付保險金事件，本院於民國98年6月24日言
詞辯論終結，判決如下：
    主  文
被告應給付原告新臺幣貳佰萬元及自民國九十七年二月十九日起
至清償日止，按年週年利率百分之五計算之利息。
訴訟費用由被告負擔。
本判決第一項於原告以新臺幣陸拾柒萬元為被告供擔保後，得假
執行；但被告以新臺幣貳佰萬元為原告預供擔保後，得免為假執
行。
    事實及理由
一、按選定當事人之制，旨在求取共同訴訟程序之簡化，苟多數
    當事人所主張之主要攻擊或防禦方法相同，已足認有簡化訴
    訟程序之作用，而具有法律上之共同利益，即得由其中選定
    一人或數人為全體起訴或被訴。所謂有共同利益者，乃指於
    訴訟結果有影響之爭點，對於多數人均有利害關係者而言。
    本件原告甲○○及黃子玲、黃子芳、黃瑋德均主張：甲○○
    及黃子玲、黃子芳、黃瑋德分別為陳麗君之配偶及子女，係
    陳麗君之繼承人，被告應依其與陳麗君簽訂之康健人壽團體
    傷害保險契約（下稱系爭保險）給付傷害保險金（下稱系爭
    保險金）新台幣（下同）200萬元與原告甲○○及黃子玲、
    黃子芳、黃瑋德，而為給付保險金之請求。是原告甲○○及
    黃子玲、黃子芳、黃瑋德係屬有共同利益，自得於起訴前選
    定其中之原告甲○○為當事人，合先敘明。
二、原告起訴主張：緣原告之配偶陳麗君前於民國91年1月8日以
    自已為被保險人向被告投保保險金額為200萬元之系爭保險
    ，嗣陳麗君於94年12月31日因意外跌傷頭部，經送三軍總醫
    院治療急救無效而於95年1月5日15時58分宣告死亡。三軍總
    醫院診斷死因為廣泛性蜘蛛網膜下腔出血，經北新東平診所
    開立死亡證明書，記載死因為意外絆倒頭部導致蛛網膜下腔
    出血。因陳麗君之系爭保險未指定受益人，依法系爭保險金
    即為陳麗君之遺產，而原告及黃子玲、黃子芳、黃瑋德為陳
    麗君之繼承人，向被告申領死亡保險金，為被告拒絕，嗣再
    委任律師於96年11月28日以律師函向被告申請理賠，仍為被
    告拒絕，黃子玲、黃子芳、黃瑋德乃選定原告，由原告為全
    體向被告提起本件訴訟，請求被告給付保險金並領取該保險
    金，為此爰依保險契約提起本件訴訟等語。並聲明：(1)被告
    應給付原告200萬元及自起訴狀繕本送達之翌日起至清償日
    止，按年息5%計算之利息；(2)原告願供擔保，請准宣告假執
    行。
三、被告則以：系爭保險未指定受益人，則系爭保險金應視為被
    保險人陳麗君之遺產，而陳麗君之繼承人尚有訴外人黃子玲
    、黃子芳、黃瑋德。原告一人起訴，未列其他繼承人為原告
    ，當事人不適格，縱屬適格，亦僅得請求四分之一。系爭保
    險依團體傷害保險契約第5條第1項、第2項之約定，必須非
    由疾病引起之外來突發事故所致死亡，被告始負理賠責任，
    原告就陳麗君之死亡是否為意外事故所致應負舉證責任。茲
    原告並未舉證證明，且參諸下列事實，亦難認陳麗君死亡為
    意外：(1)依入院護理評估表記載「家屬主訴12月31日晚上11
    點多聊天後站來伸懶腰即昏倒」記載相同，因此，陳麗君並
    無跌倒之事，且其病歷報告摘要亦記載，據119人員描述，
    病患於運動時昏倒不醒人事，亦無跌倒一事。(2)依三軍總醫
    院96年2月5日函說明，陳麗君到院已無呼吸、心跳、電腦斷
    層顯示有蜘蛛網膜下腔出血，可能原因有「腦血管破裂」，
    顯見其死亡應屬本身疾病。再依三軍總醫院97 年4月28日函
    說明三記載：「該員之『蜘蛛網膜下腔出血』，根據病歷記
    載病人當時與家人聊天時突發昏迷，電腦斷層檢查為：『蜘
    蛛網膜下腔出血』，據此病人屬『自發性蜘蛛網膜下腔出血
    』可能性居大，又『自發性蜘蛛網膜下腔出血』的最可能原
    因85%為腦血管瘤破裂。因當時病情不適合做腦血管攝影，
    故無法確定病人為腦血管瘤破裂。」、四「文獻上，未見『
    心肺復甦急救』造成『腦血管瘤破裂』之病例報告」、五「
    該員至本院急診時兩眼瞳孔即已放大，且腦斷層檢查報告未
    列『心肺復甦急救』的鑑別診斷，故該員之『蜘蛛網膜下腔
    出血』與『心肺復甦急救』之關聯性極低」，則陳麗君應係
    腦血管瘤破裂，造成昏倒，並因此形成蜘蛛網膜下腔出血之
    死亡，否則不可能到院前，即已如此快速死亡。且依三軍總
    醫院96年2月5日函，陳麗君到院時無明顯頭部外傷，核與消
    防局救護記錄表亦未於創傷欄記載有何受傷，只記載非創傷
    之昏迷相符。嗣經台灣大學醫學院附設醫院鑑定結果，亦認
    為陳麗君為典型動脈瘤破裂所造成，並非外傷所造成。故陳
    麗君之死亡當係腦血管瘤破裂之疾病所致，並非跌倒，是其
    死亡應非意外，而係內在原因之腦血管動脈瘤疾病造成，縱
    有跌倒，亦係因動脈瘤破裂所致，與跌倒無關。是陳麗君死
    亡既非意外事故，核與系爭保險第5條第2項之規定不符，被
    告即無理賠責任。(3)縱陳麗君死亡屬意外，但自95年1月5日
    被保險人陳麗君死時亡，至原告提起本件訴訟時，已逾保險
    法所規定之2年請求權時效期間，被告自得為時效抗辯，拒
    絕原告給付保險金之請求等語，資為抗辯。並聲明：(1)原告
    之訴及假執行之聲請均駁回。(2)如受不利之判決，被告願供
    擔保，請准宣告免為假執行。
四、經查：兩造於本院97年7月31日言詞辯論期日協商整理爭點
    （見本院卷第188背面、189頁），兩造不爭執事項及爭執之
    事項分別如下：
（一）兩造不爭執事項為：
  １、原告之配偶陳麗君以其本人為被保險人，向被告公司投保
      健康人壽團體傷害保險，保險金額為200萬元，保險生效
      日期為91年1月8日，約定被保險人於契約有效期間內，因
      遭受意外傷害事故，致其身體蒙受傷害而致殘廢或死亡時
      ，被告應依契約約定給付保險金。被保險人於契約有效期
      間內遭受約定之意外傷害事故，自意外傷害事故發生之日
      起180天以內死亡者，被告應按保險金額給付身故保險金
      。
  ２、台北縣消防局於94年12月31日23時26分接獲出勤通知，於
      同日23時30分到達台北縣汐止市○○○街65號3樓，於同
      日23 時40分將陳麗君以救護車送至三軍總醫院急診，而
      陳麗君於送至三軍總醫院急診室時（12時49分）已無生命
      跡象，經過心復甦等急救措施，才暫時恢復血壓心跳，之
      後做腦斷層檢查發現有「蜘蛛網膜下腔出血」，因而住進
      加護病房作進一步治療，於95年1月1日01時49分出急診醫
      學科，入神經外科，於95年1月5日15時58分死亡，三軍總
      醫院急診病歷記載陳麗君之國際病名分類號碼：4275，
      430 。因陳麗君到院時，初診斷為「到院前死亡」，經急
      救，無法確定其為「因病死亡」，故三軍總醫院無法開立
      死亡證明書，家屬申請行政相驗，而由新東診所王樂平醫
      師出具死亡證明書。
  ３、原告為陳麗君之配偶，黃子玲、黃子芳、黃瑋德為陳麗君
      之子女，均為陳麗君之繼承人。
（二）兩造間之爭點為：
  １、原告可否單獨提起本件訴訟，請求被告給付全部保險金？
  ２、陳麗君是否遭受意外傷害事故而死亡？原告可否請求被告
      給付身故保險金？
  ３、本件請求權時效是否已完成？
五、本件原告起訴請求被告給付保險金，被告則以前詞抗辯，本
    院就前開爭點審酌如下：
（一）原告可否單獨提起本件訴訟，請求被告給付全部保險金？
  １、按死亡保險契約未指定受益人者，其保險金額作為被保險
      人遺產。保險法第113條定有明文。前開規定依同法第135
      條之規定於傷害保險準用之。經查，陳麗君以自己為被保
      險人，向被告投保保險金額為200萬元之健康人壽團體傷
      害保險，然未指定受益人，有保險證暨康健人壽團體傷害
      保險重要內容摘要 (GPA)、康健人壽團體住院補償保險重
      要內容摘要 (GHI)附卷可稽，則依前開規定，陳麗君未指
      定受益人，如陳麗君因意外事故死亡時，被告所給付之保
      險金為陳麗君之遺產，由其繼承人依民法第1148條之規定
      繼承之。
  ２、次按，於多數有共同利益之人，不合於前條第3項所定者
      ，得由其中選定一人或數人，為選定人及被選定人全體起
      訴或被訴。民事訴訟法第44條第1項定有明文。而當事人
      適格，乃指當事人就具體特定訴訟標的有無實施訴訟之權
      能而言，此項權能之有無，應依當事人與特定訴訟標的之
      關係定之。倘原告主張其為訴訟標的法律關係之權利主體
      ，或主張他造為訴訟標的法律關係之義務主體，其當事人
      即為適格，至其是否確為權利人或他造是否確為義務人，
      乃為訴訟標的法律關係在實體上有無理由問題，非為當事
      人適格之欠缺。經查，本件原告及黃子玲、黃子芳、黃瑋
      德均為被保險人陳麗君之法定繼承人，共同繼承本件保險
      金給付請求權，對於本件給付保險金事件有共同利益，原
      告主張其經黃子玲、黃子芳、黃瑋德選定提起本件訴訟，
      有黃子玲、黃子芳、黃瑋德提出之民事陳明狀一件在卷可
      證（見本院卷第191頁），是依前開規定，原告就本件給
      付保險金事件即有當事人適格。
  ３、又依民事訴訟法第41條第1項規定選定當事人後，其餘未
      經選定之當事人即脫離訴訟（同法第41條第2項）。查陳
      麗君之繼承人為原告甲○○及黃子玲、黃子芳、黃瑋德等
      人，茲黃子玲、黃子芳、黃瑋德選定原告甲○○為本件之
      選定當事人，，則甲○○即為該全體當事人（甲○○、黃
      子玲、黃子芳、黃瑋德）為原告，是其所為應受判決事項
      之聲明，僅須請求法院對其（甲○○）為之，即可對全體
      當事人（甲○○、黃子玲、黃子芳、黃瑋德）發生效力，
      毋庸對該全體當事人（甲○○、黃子玲、黃子芳、黃瑋德
      ）逐一為之，法院亦毋庸通知選定人（黃子玲、黃子芳、
      黃瑋德）到場。準此，本院僅須對被選定人（即原告甲○
      ○）與被告間為給付保險金之判決即屬合法，（亦即當事
      人欄僅列載被選定人甲○○之名義，主文僅諭知被告應對
      原告甲○○為給付即可。至甲○○與黃子玲、黃子芳、黃
      瑋德究如何分得系爭保險金，在渠等四人就陳麗君之遺產
      未分割前，係按其應繼分公同共有系爭保險金；而於分割
      遺產後，則依其分割協議定之）。是被告主張「原告一人
      起訴，未列其他繼承人為原告，當事人不適格，縱屬適格
      ，亦僅得請求四分之一」云云，委無可採。
（二）陳麗君是否遭受意外傷害事故而死亡？原告可否請求被告
      給付身故保險金？
  １、原告主張訴外人陳麗君於94年12月31日晚間11時許於台北
      縣汐止市○○○街65號3樓參加聚會時昏迷，台北縣消防
      局於同日23時26分接獲出勤通知，於同日23時30分到達，
      於同日23時40分將陳麗君以救護車送至三軍總醫院急診，
      而陳麗君於送至三軍總醫院急診室時（12時49分）已無生
      命跡象，經過心復甦等急救措施，才暫時恢復血壓心跳，
      之後做腦斷層檢查發現陳麗君有「蜘蛛網膜下腔出血」，
      因而住進加護病房作進一步治療，於95年1月1日01時49分
      出急診醫學科，入神經外科，於95年1月5日15時58分死亡
      等情，有三軍總醫院診斷證明書影本、臺北縣消防局救護
      記錄表影本等件附卷可證（見本院卷第52頁），堪認原告
      此部分之主張為真實。
  ２、按保險契約皆為定型化契約，被保險人鮮有依其要求變更
      契約約定事項之餘地；惟因社會之變遷，保險市場之競爭
      ，各類保險推陳出新，故於保險契約之解釋，應本諸保險
      之本質及機能為探求，並應注意誠信原則之適用，如有疑
      義時，以作有利於被保險人之解釋為原則（保險法第54條
      第2項規定參照），以免保險人變相限縮其保險範圍，逃
      避應負之契約責任，獲取不當之保險利益，致喪失保險應
      有之功能，及影響保險市場之正常發展。次按保險法第
      131條所稱之意外傷害，乃指非由疾病所引起外來突發事
      故所致者而言。該意外傷害之界定，在有多數原因競合造
      成傷殘或死亡事故之情形時，應側重於「主力近因原則」
      ，以是否為被保險人因罹患疾病、細菌感染、器官老化衰
      竭等身體內在原因以外之其他外來性、突發性（偶然性）
      、意外性（不可預知性）等因素作個案客觀之認定，並考
      量該非因被保險人本身已存在可得預料或查知之外在因素
      ，是否為造成意外傷殘或死亡事故之主要有效而直接之原
      因（即是否為其重要之最近因果關係）而定（最高法院94
      年度台上字第1816號判決意旨參照）。
  ３、經查，陳麗君係於94年12月31日晚間11時許於台北縣汐止
      市○○○街65號3樓參加聚會時昏迷，經送至三軍總醫院
      急診，然其於送至三軍總醫院急診室時已無生命跡象，經
      過心復甦等急救措施，始暫時恢復血壓心跳，然其嗣於95
      年1月5日15時58分死亡等情，已如前述。而原告主張陳麗
      君係因跌到係因起身時絆到椅子而向後跌倒撞到頭部，致
      倒頭部導致蛛網膜下腔出血而死亡之事實，固為被告所否
      認，惟經本院傳喚證人丁○○、辛○○、丙○○、己○○
      、庚○○（原名詹泰芳）、戊○○於本院98年6月24日言
      詞辯論時到庭作證（戊○○因居住在花蓮縣，路途遙遠未
      到庭），證人丁○○證稱：「…陳麗君說要回家，就站起
      來，她被椅子絆到腳就跌倒了；陳麗君係被一樣之塑膠椅
      子絆倒，如何絆倒我未看到，只聽到椅子及人倒下來碰的
      一聲；是先絆到椅子，人才跌倒；因為我先聽到椅子被碰
      倒的聲音，才聽到人跌倒的聲音；我只知道陳麗君要站起
      來的時候跌倒的」等語；證人辛○○證稱：「…當天我們
      是在泡茶聊天，陳麗君要起來上廁所，腳勾到塑膠椅跌倒
      ，我們試著要拉她沒有拉到，跌倒頭有碰到地上；陳麗君
      是坐塑膠椅，沒有椅背及扶手；陳麗君是被旁邊的椅子勾
      到；我有看到陳麗君被椅子勾到，我有試著要去拉她，沒
      有拉到；當時陳麗君已經站起來了，要移動時勾到椅子的
      」等語；證人丙○○證稱：「…陳麗君說要回去，就站起
      來，她絆到椅子跌倒，我們叫不醒她，就叫救護車；陳麗
      君是站起來後，要走的時候絆倒的，絆到誰的椅子我不知
      道，我沒注意」等語；證人己○○證稱：「…當時陳麗君
      說時間差不多了，要回家了，她走過去就碰一聲跌倒；我
      只有聽到椅子碰一聲，我回頭看，就看到陳麗君倒在地上
      ，至於如何跌倒，我沒看到」等語；證人庚○○證稱：「
      當天大家聊天，要散會的時候，陳麗君站起來往後的時候
      ，腳絆到椅子，就跌倒了，我站的離她比較近，有伸手要
      去抓她，但沒抓到；我沒有看清楚她如何絆倒？但有聽到
      椅子被絆到摩擦地板的聲音，聽到聲音之後，就看到陳麗
      君跌倒，椅子被絆到，跑到旁邊去，並沒有倒地，因為椅
      子是矮椅子，不是高椅子」等語。互核一致（見本院卷第
      306頁至第311頁）。是原告主張陳麗君係因絆到椅子而跌
      到乙節，應屬可採。
  ４、被告固抗辯依護理記錄之記載，陳麗君送到三軍總醫院時
      ，其家屬稱12月31日11點多在家與家人聊天後站起來伸懶
      腰即昏倒；入院護理評估表亦記載，家屬主訴12月31日晚
      上11點多聊天後站來伸懶腰即昏倒；病歷報告摘要亦為相
      同之記載；119人員描述，病患於運動時昏倒不醒人事，
      亦無跌倒一事；且依三軍總醫院96年2月5日及97年4月28
      日函說明，陳麗君電腦斷層顯示有蜘蛛網膜下腔出血，可
      能原因有「腦血管破裂」，顯見其死亡應屬本身疾病；台
      灣大學醫學院附設醫院鑑定結果，亦認為陳麗君為典型動
      脈瘤破裂所造成，並非外傷所造成，故不能認陳麗君係因
      跌倒而死亡各云云，然查：
（１）三軍總醫院之護理記錄上固記載陳麗君送到醫院時，「先
      生代訴12月31日11點多在家與家人聊天後站起來伸懶腰即
      昏倒」（見本院卷第51頁），然此係抄錄自入院護理評估
      表「家屬主訴12月31日晚上11點多聊天後站來伸懶腰即昏
      倒」（見三軍總醫院函附病歷影本第38頁背面）之記載，
      惟入院護理評估表上係記載「家屬主訴」，並未標明陳述
      者確定身分為何，而護理記錄上卻記載「先生代訴」，已
      有出入。且入院護理評估表上並無護理記錄上所載「在家
      中與家人…」等陳述，陳麗君非在家中發生本件事故，兩
      造就此並無爭執，顯見護理記錄之記載尚非全足憑採。又
      臺北縣政府消防局救護記錄表上雖記載「於運動時昏倒，
      不醒人事，91車到達現場無呼吸無脈博」，然本件事故發
      生之時間乃晚間11時許，該時段非一般人運動之時間，依
      當時在事發現場證人丁○○、辛○○、丙○○、己○○、
      庚○○之證述，當時陳麗君係與證人等坐在塑膠椅上泡茶
      聊天，嗣陳麗君起身，因絆到椅子而跌倒等情，足見陳麗
      君當時並非在運動，是該救護記錄表上雖有原告之簽名，
      然其記載顯與事實不符，自亦不足採信。
（２）另三軍總醫院96年2月5日及97年4月28日之函文固陳述，
      陳麗君到院已無呼吸、心跳、電腦斷層顯示有蜘蛛網膜
      下腔出血，可能原因有「腦血管破裂」，顯見其死亡應屬
      本身疾病，而台灣大學醫學院附設醫院鑑定結果，亦認為
      陳麗君之死亡為典型動脈瘤破裂所造成。然臺灣高等法院
      於95年度保險上字第95號給付保險金事件曾向中央健康保
      險局函查陳麗君之就診情形，陳麗君並無因糖尿病或心血
      管疾病向健保局特約院所就診之情，此有中央健康保險局
      96 年1月29日健保醫字第0960006183號函檢附之就醫資料
      ，及該資料上載特約醫療院所檢附之陳麗君病歷摘要、診
      斷書等件附於臺灣高等法院95年度保險上字第59號卷宗（
      影本見本院卷第304頁至第315頁），而三軍總醫院96年2
      月5日集逵字第0960002145號函謂「陳員（陳麗君）到院
      時已無呼吸、心跳，且心電圖顯示心跳停止，故國際病名
      分類號碼記載為『4275』，於七分鐘後回復自發性心跳，
      電腦斷層檢查顯示有蜘蛛網膜下腔出血，故國際病名分類
      號碼記載為『430』。國際病名分類號碼『852』是泛指頭
      部外傷引起之『蜘蛛網膜下腔出血』疾病，而陳員來院時
      無明顯頭部外傷，故不適用此一號碼。以病患而言，其（
      蜘蛛網膜下腔出血）可能原因有二，一為『腦血管破裂』
      所致，一為『心肺復甦急救』之類的心肺外心鈍傷，導致
      腦血管充血後破裂；此二種情形同樣也會在腦斷層頭下出
      現『蜘蛛網膜下腔出血』，要鑑別此兩種診斷，一定須做
      腦血管攝影，但陳員當時生命現象不穩，且腦幹功能已嚴
      重受損，故未進行此一檢查。」（見本院卷第63頁），是
      依三軍總醫院上開函說明，尚無從確定本件陳麗君究係因
      腦部病變而昏倒，抑或係因跌倒後撞擊頭部而致腦血管破
      裂造成「蜘蛛網膜下腔出血」之結論。又腦動脈瘤破裂時
      ，病人可能會有頭痛、頸部僵硬、噁心、嘔吐等不適之症
      狀，惟到場證人丁○○、辛○○、丙○○、己○○、庚○
      ○均未提及陳麗君於事故當時有任何不適之症狀或陳述。
      因此，縱陳麗君確因動脈瘤破裂而死亡，亦不能排除係因
      跌到撞及頭部後，誘發動脈瘤破裂之可能，是依三軍總醫
      院之函文及台大醫院之鑑定結果，尚不足據以認定陳麗君
      確係因腦動脈瘤先破裂始跌倒之結論。
（３）按當事人主張有利於己之事實者，就其事實有舉證之責任
      。但法律別有規定，或依其情形顯失公平者，不在此限。
      民事訴訟法第277條定有明文。意外傷害保險契約之受益
      人請求保險人給付保險金，雖應證明被保險人係因意外事
      故而受傷害，惟受益人如證明該事故確已發生，且依經驗
      法則，其發生通常係外來、偶然而不可預見者，應認其已
      盡證明之責。於此情形，保險人如抗辯其非屬意外，自應
      就其抗辯之事實負證明之責，始符合舉證責任分配之原則
      （最高法院96年度台上字第28號判決意旨參照）。本件原
      告已聲請傳喚證人丁○○、辛○○、丙○○、己○○、庚
      ○○等人到庭證述，足以證明陳麗君於事發當日確有跌倒
      之事實及死亡之事實；則被告辯稱陳麗君係因腦動脈瘤先
      破裂始跌倒云云，自應就其抗辯舉證證明之。茲被告並未
      能證明陳麗君係因腦動脈瘤先破裂始跌倒之事實，是其所
      辯，非可遽採。
  ５、綜上，陳麗君跌倒受有蜘蛛網膜下腔出血之意外而死亡，
      核與前開意外事故之要件相符。是原告自得請求被告給付
      保險金。
（三）本件請求權時效是否已完成？
  １、按由保險契約所生之權利，自得為請求之日起，經過2年
      不行使而消滅，保險法第65條前段定有明文。所謂「得為
      請求之日」，乃指權利人得行使請求權之狀態而言，至於
      義務人實際上能否為給付，則非所問（最高法院63年台上
      字第1885號判例意旨參照）。次按，消滅時效，因請求而
      中斷；時效因請求而中斷者，若於請求後六個月內不起訴
      ，視為不中斷。民法第129條第1項第1款、第130條亦分別
      定有明文。
  ２、經查，本件被保險人陳麗君係於95年1月5日死亡，而本件
      原告對被告行使保險金請求權，並無法律上之障礙，依上
      開說明，其對被告之保險金請求權，應自陳麗君死亡即95
      年1月5日起算，時效期間為2年，即至97年1月5日止。然
      原告已於96年11月28日備妥理賠申請文件，並委由本件訴
      訟代理人嚴亮律師發函請求被告給付保險金，此為被告所
      不爭執，依民法第129條第1項第1款規定，其請求權時效
      已因向被告為請求而中斷。被告對原告之請求，於96年12
      月25日函覆，稱：「95年1月5日陳麗君女士因故不治死亡
      ……，並無法明確證明陳麗君女士之死亡事故係因意外事
      故所致，與上述保單條款約定「因意外傷害事故所致」之
      保險範圍不符，…，恕難照當事人之要求給付意外身故保
      險金」等語，此有原告提出之被告覆函在卷可稽（見本院
      卷第13至第14頁），核被告函文已明示拒絕理賠意旨，則
      原告欲維持其中斷時效之效力，即應於請求被告給付後6
      個月內，即97年5月28日前對被告提起給付訴訟，而本件
      原告已於97年1月28日提起本件訴訟（有本院收文章戳日
      期可證），是被告抗辯本件原告保險金請求權已罹於時效
      云云，亦無足取。
（四）綜上所述，原告依系爭保險契約之法律關係，請求被告給
      付被告給付保險金200萬元，及自起訴狀繕本送達翌日即
      97 年2月18日起至清償日止，按週年利率5%計算之利息，
      為有理由，應予准許。
六、本件事證已臻明確，兩造其餘攻擊、防禦方法，核與判決結
    果不生影響，爰不一一論敘，附此敘明。
七、本件原告、被告分別陳明願供擔保，請准為假執行、免為假
    執行，核無不合，爰分別酌定相當之金額，予以准許。
八、據上論結，本件原告之訴為有理由，依民事訴訟法第78條、
    第390條第2項、第392條第2項，判決如主文。
中    華    民    國    98    年    7     月    8     日
                  民事第三庭    法  官  丁蓓蓓
以上正本係照原本作成。
如對本判決上訴，須於判決送達後20日之不變期間內，向本院提
出上訴狀。
中    華    民    國    98    年    7     月    8     日
                                書記官  林蓮女


司法院資訊處製作；財團法人民間司法改革基金會備份。
